臺灣新竹地方法院民事裁定
111年度聲字第131號
聲  請  人  陳思忠  
相  對  人  陳慶源  
訴訟代理人  陳坤源  
上列聲請人因與相對人陳慶源間給付服務費事件（本院111年度
簡上字第91號），聲請人聲請法官迴避，本院裁定如下：
    主  文
聲請駁回。
    理  由
一、本件聲請意旨略以：
    聲請人就兩造間給付服務費事件（本院110年度竹北簡字第5
    29號）提起上訴，現由本院以111年度簡上字第91號受理，
    惟一、二審竟由同一位彭淑苑法官承審，已構成民事訴訟法
    第32條第7款法官應自行迴避之事由，卻未自行迴避；且該
    法官第一審亦未依職權獨立審判，受另案判決拘束草草結案
    ，足認彭淑苑法官執行職務有偏頗未能公正、中立之虞，聲
    請人於民國111年8月9日始知悉上情，爰依民事訴訟法第32
    條第7款、第33條第1項第2款規定，聲請彭淑苑法官迴避等
    語。
二、按民事訴訟法第32條第7款關於法官應自行迴避之規定，乃
    在使法官就同一事件不得於其曾參與裁判之救濟程序執行職
    務，以維審級之利益及裁判之公平。所稱該訴訟事件，係指
    同一民事事件而言（最高法院110年度台抗字第927號民事裁
    判參照）。次按法官有民事訴訟法第32條所定以外之情形，
    足認其執行職務有偏頗之虞者，當事人得聲請法官迴避；聲
    請法官迴避，應舉其原因，向法官所屬法院為之。前項原因
    及前條第2項但書之事實，應自為聲請之日起，於三日內釋
    明之。民事訴訟法第33條第1項第2款、第34條第1項、第2項
    定有明文。民事訴訟法第33條第1項第2款所謂足認推事執行
    職務有偏頗之虞者。係指推事對於訴訟標的有特別利害關係
    ，或與當事人之一造有密切之交誼或嫌怨，或其他情形客觀
    上足疑其為不公平之審判者而言。若與該訴訟事件當事人相
    同之別一事件推事曾為裁判，不能認其執行職務有偏頗之虞
    （最高法院77年度台抗字第2號民事判決意旨參照)。民事訴
    訟法第33條第1項第2款規定推事有應自行迴避而不自行迴避
    以外之情形，足認其執行職務有偏頗之虞，據而聲請推事迴
    避者，應以推事對於訴訟標的有特別利害關係，或與當事人
    之一造有密切之交誼或嫌怨，或基於其他情形客觀上足疑其
    為不公平之審判者為其原因事實，若僅憑當事人之主觀臆測
    ，或不滿意推事進行訴訟遲緩，或認推事指揮訴訟欠當，即
    不得謂其有偏頗之虞。(最高法院69年度台抗字第457號民事
    裁定意旨參照)。
三、經查：
㈠、本件聲請人前以「陳思源」為被告提起給付服務費之訴訟，
    經本院110年度竹北簡字第529號民事判決駁回，該案由彭淑
    苑法官承審，本件係就本院111年度簡上字第91號給付服務
    費事件聲請法官迴避，有民事聲請法官迴避狀所載之案號可
    稽，其原審應為本院111年度竹北簡字第111號給付服務費事
    件，被告係「陳慶源」，由楊明箴法官承審，是非屬同一事
    件，核與民事訴訟法第32條第7款所定「法官曾參與該訴訟
    事件之前審裁判」之要件不符，聲請人援引上揭規定聲請法
    官迴避，尚屬無據。
㈡、又聲請人泛稱本院111年度簡上字第91號給付服務費事件承審
    法官彭淑苑未依職權獨立審判，受另案判決拘束草草結案，
    其執行職務有偏頗未能公正、中立之虞，惟承審法官彭淑苑
    引用另案言詞辯論筆錄及判決，已說明認定事實及得心證之
    理由，聲請人前開主張屬其個人之主觀臆測，復未提出其他
    得即時調查之證據，以釋明承審法官彭淑苑對於本案訴訟之
    訴訟標的有何特別利害關係，或與當事人之一造有密切之交
    誼或嫌怨，或其他有何在客觀上足疑其為不公平審判之情事
    ，自難遽認承審法官彭淑苑執行職務有偏頗之虞，揆諸前揭
    說明，本件聲請人聲請法官彭淑苑迴避，於法尚有未合，應
    予駁回。
四、依民事訴訟法第95條、第78條，裁定如主文。
中　　華　　民　　國　　111 　年　　9 　　月　　14　　日
                  民事第二庭審判長法　官　林南薰
　　　　　　　　　　　　　　　　　法　官　張詠晶　　
　　　　　　　　　　　　　　　　　法　官　林麗玉
以上正本係照原本作成。
如對本裁定抗告須於裁定送達後10日內向本院提出抗告狀，並繳
納抗告費新台幣1,000元。
中　　華　　民　　國　　111 　年　　9 　　月　　14　　日
                                  書記官　郭春慧